【裁判字號】    97,上訴,204
【裁判日期】    970508
【裁判案由】    強盜等
【裁判全文】
臺灣高等法院臺中分院刑事判決         97年度上訴字第204號
上  訴  人
即  被  告  乙○○
選任辯護人  鄭弘明律師
            張崇哲律師
            林志銘律師
上列上訴人因強盜等案件，不服臺灣臺中地方法院96年度訴字第
2419號中華民國96年11月7日第一審判決（起訴案號：臺灣臺中
地方法院檢察署96年度偵字第7809號），提起上訴，本院判決如
下：
    主  文
上訴駁回。
    犯罪事實
一、乙○○前因違反毒品危害防制條例案件，經臺灣士林地方法
    院以九十五年度士簡字第四五五號判處有期徒刑四月確定，
    於民國九十五年七月三十一日易科罰金執行完畢，詎仍不知
    悔改。緣邱文聖及真實姓名、年籍不詳綽號「小傑」之成年
    男子（下稱「小傑」）及戊○○均加入以甲○○為首（俗稱
    「車手頭」），共同為詐欺集團從事臨櫃、操作提款機提款
    （俗稱「車手」）之車手工作（甲○○、邱文聖、戊○○從
    事車手之詐欺取財犯行，均經臺灣臺中地方法院判處罪刑確
    定），其等領款方式均為兩人一組，以互相協助監督，詎邱
    文聖因覬覦每日所領得之贓款，於九十六年五月十一日車手
    頭甲○○另遭綽號「門神」之莊聖賢等人駕車持槍強盜三十
    餘萬元提領得之贓款後（莊聖賢等人之強盜犯行，另由臺灣
    士林地方法院審理中）。邱文聖與丁○○（以上二人均經臺
    灣臺中地方法院判處罪刑確定）二人共同基於意圖為自己不
    法所有之犯意聯絡，謀議待邱文聖與戊○○二人一組共同領
    取贓款後，由邱文聖以行動電話告知丁○○，再由丁○○出
    面恐嚇戊○○取得其身上之贓款以供平分花用。嗣於九十六
    年五月十五日下午十四時許，邱文聖與戊○○二人一組共同
    前往領取贓款後，邱文聖即以其所有之0000000000行動電話
    與丁○○所有之0000000000號行動電話聯絡，要求丁○○前
    去臺北市中山捷運站伺機取款。丁○○於接獲邱文聖之電話
    後，即自行以其所有之0000000000號行動電話與同具不法犯
    意聯絡之乙○○所有之0000000000號行動電話聯絡，由乙○○駕駛三門喜美車輛前來搭載被告丁○○共同前往中山捷運
    站，丁○○下車後，乙○○即駕車在捷運站外之衣蝶百貨門
    口等候，丁○○待戊○○要進入捷運站時，即上前以手臂勾
    搭住戊○○之肩膀，向其稱：「有人要找你，跟我一起走」
    等語，戊○○因心認丁○○係與「門神」之人為同一夥人，
    即同丁○○坐上乙○○所駕之車輛後座，上車後，丁○○從
    其口袋中拿出一把美工刀置放在車內泠氣出風口旁手機袋內
    ，並向戊○○恐嚇稱「還好你剛剛有上車，要不然我就拿刀
    子出來，把你劃下去」、「包包內有多少錢？」、「把錢留
    下來，保證你不會有事，不會把你交給要找你的人」等語；
    乙○○亦向戊○○恐嚇稱：「趁我現在能作主，你把錢留下
    來，我放你下車」、「到底要去坐車（回台中），還是要去
    山上？」「難道你要帶傷回去嗎？」等語，致使戊○○心生
    畏懼，而將其包包內之現金一百二十萬元倒在車後座腳踏板
    上留予丁○○、乙○○二人，乙○○及丁○○即於臺北市○○○路自來水廠附近留下二萬元與戊○○，並讓戊○○下車
    離開，事後邱文聖分得六十萬元；丁○○、乙○○各分得二
    十九萬元。嗣因遭詐欺集團詐騙之曾國輝等人報警處理，為
    警實施通訊監察得知上情，並於九十六年五月十七日在附表
    所示之地點分別搜索、拘提查獲，並扣得如附表所示之物。
二、案經花蓮縣警察局移送臺灣臺中地方法院檢察署檢察官偵查
    起訴。
    理    由
一、證據能力之認定：
(一)按被告以外之人於審判外之言詞或書面陳述，除法律有規定
    者外，不得作為證據，刑事訴訟法第一百五十九條第一項定
    有明文，本件證人即被害人戊○○於警詢中之證述，未經具
    結且未經當事人之反對詰問予以核實，既經當事人爭執其證
    據能力，依上開規定，自無證據能力。
(二)按被告以外之人（包括證人、鑑定人、告訴人、被害人及共
    同被告等）於檢察事務官、司法警察官或司法警察調查中所
    為之陳述，與審判中不符時，其先前之陳述具有較可信之特
    別情況，且為證明犯罪事實存否所必要者，得為證據，刑事
    訴訟法第一五九條之二定有明文。本件證人丁○○於九十六
    年五月十七日警詢證稱上車後有跟被告要去搶車手，載其到
    中山捷運站，要分給你等語，但於本院審審理時否認上情，
    有前後陳述不符之情形。本院審酌證人丁○○於警詢中之證
    述，因距案發日較近，當時記憶較深刻，可立即反應所知，
    不致因時隔日久而遺忘案情；且較無來自被告同庭在場之壓
    力而出於虛偽不實之指證，或故為迴護被告之機會，因此所
    為之供述較為具體明確等情，揆諸上開說明，應認其於警詢
    中所為之陳述，客觀上應具有較可信之特別情況，且亦為證
    明犯罪事實存否所必要，是依上開規定，其於警詢中之證言
    自有證據能力。
(三)按被告以外之人於偵查中向檢察官所為陳述，除顯有不可信
    之情況者外，得為證據，刑事訴訟法第一五九條之一第第二
    項定有明文。偵查中對被告以外之人（包括證人、鑑定人、
    告訴人、被害人及共同被告等）所為之偵查筆錄，或被告以
    外之人向檢察官所提之書面陳述，性質上均屬傳聞證據。惟
    現階段刑事訴訟法規定檢察官代表國家偵查犯罪、實施公訴
    ，依法其有訊問被告、證人及鑑定人之權，證人、鑑定人且
    須具結，而實務運作時，檢察官偵查中向被告以外之人所取
    得之陳述，原則上均能遵守法律規定，不致違法取供，其可
    信度極高，職是，被告以外之人前於偵查中已具結而為證述
    ，除反對該項供述得具有證據能力之一方，已釋明「顯有不
    可信之情況」之理由外，不宜以該證人未能於審判中接受他
    造之反對詰問為由，即遽指該證人於偵查中之陳述不具證據
    能力。本件證人邱文聖下列之於檢察官偵查中所為之陳述，
    業經具結，有結文附卷可稽，且並無證據證明上開證述有何
    顯不可信之情況，依上說明，其偵查中之證言，自具有證據
    能力。
二、訊據被告乙○○固坦承於上揭時地，駕駛三門喜美車輛前去
    搭載丁○○共同前往台北中山捷運站，丁○○下車後，其即
    駕車在捷運站外之衣蝶百貨門口等候，其後丁○○、戊○○
    上車後，其及丁○○即於臺北市○○○路自來水廠附近留下
    二萬元給戊○○，並讓戊○○下車離開，及拿到二十九萬元
    等情。惟矢口否認有何恐嚇取財之事，辯稱：其事先並不知
    邱文聖、丁○○間，所謀議欲對戊○○恐嚇取財之事，且事
    後丁○○亦未告知，其與邱文聖、丁○○間並無犯意聯絡，
    丁○○約其前往，僅係為了要戊○○返還債務而已，其亦未
    對戊○○施以脅迫等語。經查：
(一)證人丁○○於九十六年五月十七日警詢時稱：「這件我與邱
    文聖是事先就計劃好，等待時機，而乙○○是臨時的，因為
    邱文聖打電話給我要到捷運站，我臨時想到乙○○有車，我
    就連絡乙○○來載我，我上乙○○的車上後，我就跟乙○○
    說我要去搶車手，載我到中山捷運站，要分給你，乙○○說
    還沒搶到，先不要討論」等語（見警卷二第一七四頁），其
    後證人丁○○雖於本院審理時改證稱：其當時上乙○○車後
    ，只說有要緊事，要他快點載其去中山捷運站，其要拿錢給
    他，並沒有跟他說搶車手的事等語（見本院卷第四四、四五
    頁），惟被告於九十六年五月十七日警詢時供稱：於九十六
    年五月十五日中午十三時左右，丁○○打電話給我叫我至他
    外婆家（台北市○○街二十四巷一弄五號二樓）載他欲至台
    北市○○○路中山捷運站，我便開我所有之喜美黑色自小車
    前往載他，車上丁○○即跟我說講因為詐騙集團詐騙得逞，
    成員準備前往該中山捷運站提款機，要我與他佯裝便衣警察
    身分，以實施臨檢的方式攔查提錢之詐欺成員，藉機強盜他
    們所提領之贓款等語，而於原審行準備程序時並親自簽名確
    認其警詢所述係實在等語（見原審卷第一一六頁），雖被告
    於上揭警詢供承以便衣警察實施臨檢的方式攔查提錢之詐欺
    成員，藉機強盜他們所提的款項，與證人丁○○於上開警詢
    之證述，有些許之出入，然證人丁○○確有跟被告提及要搶
    車手所提領之贓款等語，則互為一致，且其後被告亦確有會
    二十九萬元。亦與證人邱文聖於九十六年五月十八日檢察官
    偵查時結稱：當天是其先找丁○○，乙○○應該是丁○○自
    找來，之前我在領錢時就請丁○○在中山捷運站等侯等語（
    見九十六年偵字第一二七九三號偵查卷第三九頁）之關於其
    如何與證人丁○○事先謀議及行為分擔等情相符，從而證人
    丁○○關於此部分之警詢陳述，自屬可信。被告辯稱不知丁○○有欲對戊○○恐嚇取財之事，且事後丁○○亦未告知，
    其與丁○○間並無犯意聯絡等語，核與事實不符，不足採信
    。
(二)證人即被害人戊○○於原審審理時證稱：「（問：九十六年
    五月十五日在臺北市中山捷運站，是否遭搶？過程為何？）
    當時我從百貨公司走出來，要往捷運站，突然被告丁○○叫
    住我，我回頭，被告丁○○就走過來用手架在我的脖子附近
    （不是勒住），說有人要找我，叫我跟他走，我就跟他一起
    上一台黑色喜美車」、「（問：當時丁○○用手架住你脖子
    ，手上有無拿任何工具？）沒有」、「（問：當時丁○○用
    手架住你脖子，你不致於無法反抗，為何要跟他一起走？）
    當時我覺得他們是跟上禮拜搶證人即同案被告甲○○那件事
    情一樣，而且我是台中人，走也走不了，只好跟他一起走」
    、「（問：上黑色喜美車，情形如何？）黑色喜美車是雙門
    車，我上車後坐在後面，被告丁○○就從口袋裡拿起美工刀
    ，放在冷氣出風口旁一個放手機的袋子裡面，然後跟我講「
    還好你剛剛有跟我上車，要不然我就拿刀子出來，把你畫下
    去」，當時車內還有被告乙○○，由被告乙○○開車，被告
    丁○○坐在副駕駛座，車子開動後，不知道是被告丁○○或
    被告乙○○跟我講說「你們上禮拜才被搶，現在還敢做，我
    知道你是台中人，『門神』你有沒聽過」接下來又說「要不
    要載你回台中？」，重複了好幾次，我沒有回答，後來他們
    說「我知道你包包內有錢，老實跟我說有多少？」，又說人
    家交代他們，要把我帶回去，被告乙○○跟我說「趁我現在
    能作主，你把錢留下來，我放你下車」，當時我還在想，要
    不要照他們說的做，被告乙○○就跟我說「難道你要帶傷回
    去嗎？」，我就把包包所有的錢，整個倒出來在後座腳踏板
    上，倒出來之後，他們就放我下車，被告丁○○有拿一些錢
    還我，但我沒算多少」、「（問：當時為何要把錢倒出來給
    他們？）因為當時我會害怕，想說結果都一樣，錢也拿不回
    去，不如就給他們；（問：【提示詐欺警卷第67頁及96年度
    偵字第12793號第35、36頁，並告以要旨】問：當時你是否
    有這麼說，為何與今日所述不同？）當時我在作筆錄時是說
    ，我上車後才發現被告丁○○有帶美工刀，可能那天早上很
    早被抓到警察局，筆錄做很久，沒有講的很清楚，造成誤解
    ，於偵訊筆錄中，我只關心我自己被告的案子，對於其他被
    告部分我沒有注意，講的比較不精確，實際情形應該如今天
    所述。」、「（問：你剛才有提到說，在捷運站的時候，被
    告丁○○用手架在你脖子上，從你剛才當庭所示範的動作，
    丁○○是將手搭在你肩上，而不是勒住你脖子嗎？）是搭在
    我肩上，有點像勾肩搭背，不是勒住我脖子」、「（問：在
    捷運站用手放在你肩上，【被告丁○○】有無拿美工刀？）
    沒有，他沒拿美工刀抵住我」、「（問：被告丁○○沒拿美
    工刀扺住你，捷運站人又很多，為何你不逃？）那是在百貨
    公司旁邊，我也不曉得他們有多少人，我認為我跑不掉，所
    以就沒逃」、「（問：被搶的錢是你們詐騙來的，如果錢是
    你辛苦賺來的，你會這麼容易跟他走？）不會」、「（問：
    當時你會害怕？）當時他【即被告丁○○】一走過來時，我
    就意識到他們應該是跟搶甲○○的人是一夥的」、「（問：
    當時你是因為害怕才跟他們一起走？）一半是害怕，一半是
    覺得跑不掉，當時覺得跑不掉了，只好跟他們上車」、「（
    問：在車上時，為何要把錢倒出來？）應該是我看到他們把
    美工刀放在前面，而且他們講的話，讓我覺得他們跟「門神
    」是一夥的，所以我在害怕下，把錢倒出來給他們」、「（
    問：丁○○把手搭在你肩上說「有人找你」，當時的你是否
    還可以抗拒？）我不致於無法抗拒」、「（問：被告丁○○
    是否拿美工刀？）是，在車上時拿出，他把美工刀拿出來，
    就直接把美工刀放在冷氣出風口的手機袋內，祇是一個放的
    動作，並沒有把刀刃抽出，也沒有拿刀對著我，該美工刀是
    一般的小型文具用的美工刀」等語。證人丁○○於本院審理
    時亦證稱：【乙○○有向戊○○說：「趁我現在能作主，你
    把錢留下來，我放你下車」、「到底要去坐車（回台中），
    還是要去山上？」、「難道你要帶傷回去嗎？」、「其車上
    拿二十九萬元給乙○○後，乙○○就離開了」等語。此外，
    並有如附表表編號一、二、三所示之行動電話，分係
    同案被告邱文聖、丁○○及被告乙○○三人所有，且供其三
    人供本件犯罪聯絡所用之物扣案可稽。足認證人戊○○上開
    證述堪以採信。被告乙○○參與本件之恐嚇行為甚為明確。
    被告乙○○辯以未對戊○○施以脅迫等語，與事證不合，不
    足採信。
(三)被告雖辯以其與丁○○前往，僅係為了要戊○○返還積欠丁○○之債務而已，該二十九萬元則係丁○○要還其的錢等語
    ；證人丁○○於本院審理時亦附合其詞證稱：伊有欠乙○○
    一、二十萬元，該二十九萬元是要還他的等語。惟查，證人
    丁○○於警詢中已證稱：伊上乙○○的車上後，就跟乙○○
    說伊要去搶車手，載伊到中山捷運站，要分給你等語，已如
    前述，且被告於原審自承並親自確認：丁○○留二萬元給戊○○，後來我們在車上一起分錢，我與丁○○各分到二十九
    萬元，邱文聖分到六十萬元，當時為何我分到二十九萬元，
    我並不清楚，錢不是我決定的，丁○○就拿二十九萬元給我
    等語（見原審卷一第一一六頁）；證人邱文聖於偵查中亦證
    稱：這一次其分到六十萬元等語（見同上偵查卷第三十九頁
    ），此外，並有在被告台北市○○路九十一巷四四號住處扣
    得之千元紙鈔二百張（另外九萬元已據被告花用殆盡）附卷
    。在在均顯示證人丁○○與戊○○間並無任何債務，且證人
    丁○○於取得後係以「分」的意思給被告乙○○，並非所謂
    之債務，是證人丁○○於本院之上開證述顯係為迴護被告之
    詞，並不足採，而被告所辯則係卸責之詞，亦不足採信。
(四)證人即查獲員警許芳雄於原審審理時具結證稱：「（問：被
    告丁○○筆錄中有提到，去搶另外一個車手戊○○現金一百
    二十萬元，你們是如何知道？）我們在做現譯的時候，就已
    經聽到被告邱文聖、丁○○如何搶劫被害人戊○○的部分」
    、「（問：在被害人戊○○的電話中，有無相對的通話？）
    同案被告甲○○撥出電話到被害人戊○○所持的行動電話，
    對話內容是甲○○問被害人戊○○「你現在在哪裡？」，被
    害人戊○○說「我要去報案」，同案被告甲○○問他「什麼
    事情」，被害人戊○○就說「那個沒有跟你講，我被搶了」
    ；（問：你們就根據上開所述，取得「小傑」、「戊○○」
    被搶資訊？）是的；（96年5月15日被告邱文聖等人計畫行
    搶被害人戊○○，也是由現譯中得知？）是的；（問：所以
    你們才根據上開資料，在96年5月17日同步搜索、拘提？）
    是的，被告乙○○部分因為我們不知道他的真實年籍，所以
    一開始沒有搜索拘提，是從被告丁○○的供述知道被告乙○○的年籍後，才對被告乙○○進行搜索拘提等語。依證人即
    查獲員警許芳雄上開證述，可知員警於搜索拘提被告三人前
    ，已對被告三人涉案，掌握有確切之根據得為合理之可疑（
    最高法院七十二年台上字第六四一號判例及九十四年度台上
    字第七三八五號判決意旨參照），被告此部分自無自首之適
    用，併此敘明。
(五)綜上所述，被告所辯不足採信，本件事證明確，被告犯行堪
    以認定，應依法論科。
四、論罪科刑：
(一)按以威嚇方法使人交付財物之強盜罪，與恐嚇罪之區別，係
    以對於被害人施用威嚇程度為標準。如其程度足以抑壓被害
    人之意思自由，至使不能抵抗而為財物之交付者，即屬強盜
    罪。否則，被害人之交付財物與否，儘有自由斟酌之餘地者
    ，即應成立恐嚇罪。恐嚇罪質，非不含有詐欺性，其與詐欺
    罪之區別，係在行為人對於被害人所用之手段，僅使其陷於
    錯誤者，為詐欺，使發生畏懼心者，為恐嚇，最高法院著有
    三十年上字第六六八號判例可循。再行為人以不法所有之意
    思，用強暴脅迫之手段，使被害人交付財物之行為，如果被
    害人未達於不能抗拒之程度者，究應構成強盜罪或恐嚇取財
    罪，依本院最近之見解，認為恐嚇取財罪之恐嚇行為，不以
    將來之惡害通知為限，即以強暴脅迫為手段，使被害人交付
    財物，而未達於不能抗拒之程度者亦屬之。易言之，如果行
    為人以不法所有之意思，以目前之危害相加，不論其行為係
    強暴或脅迫，苟不足以壓抑被害人意思之自由而達於不能抗
    拒之程度，在客觀上被害人交付財物與否，尚有自由斟酌之
    餘地者，應屬恐嚇之範圍，不能以強盜罪名相繩（最高法院
    八十年度台上字第三七五六號判決意旨參照）。又恐嚇取財
    與強盜罪，二者就其同具有不法得財之意思，及使人交付財
    物而言，固無異趣，但就被害人是否喪失意思自由，不能抗
    拒言之，前者被害人尚有意思自由，後者被害人之意思自由
    已被壓制，達於不能抗拒之程度，故恐嚇取財罪，其恐嚇行
    為雖不以將來之惡害通知為限，即以目前之危害相加，亦屬
    之。但必其強暴、脅迫手段，尚未使被害人達於不能抗拒之
    程度始可（最高法院八十七年台上字第二二七八號判決意旨
    參照），合先敘明。
(二)查被告乙○○所為，依證人即被害人戊○○於原審審理時之
    上開證述，本件乃同案被告丁○○待其要進入捷運站時，即
    上前以手臂勾搭住其之肩膀，向其稱：「有人要找你，跟我
    一起走」等語，其因心認共同被告丁○○係與「門神」之人
    為同一夥人，即同共同被告丁○○坐上被告乙○○所駕之車
    輛後座，其並非如起訴書所載，是因遭共同被告丁○○勒住
    其脖子並拿美工刀架住，致其在無法抗拒下，始跟共同被告
    丁○○上車，另在車上是因其看到共同被告丁○○從口袋中
    把美工刀拿出來放在車上冷氣孔旁手機袋上，又聽到共同被
    告丁○○及被告乙○○在車上講的話，讓其感到害怕，而且
    自覺錢既不是自己的，也帶不回去，不如把錢倒出來給共同
    被告丁○○及被告乙○○二人，則依上開情況觀之，堪信證
    人即被害人戊○○交付財物與否，仍有自由斟酌之餘地，尚
    未達於意思自由已被壓制，不能抗拒之程度，且尚乏積極證
    據證明共同被告丁○○係以妨害自由之手段，使證人即被害
    人戊○○跟共同被告丁○○上車，故依前開說明，核被告乙○○所為，應僅係犯刑法第三百四十六條第一項之恐嚇取財
    罪。至證人即被害人戊○○雖曾於警詢、偵訊中證稱是因共
    同被告丁○○勒住其脖子並拿美工刀架住其，致其在無法抗
    拒下跟共同被告丁○○上車並交付贓款等語，然證人即被害
    人戊○○在警詢中之陳述尚無證據能力業據前述，且原審交
    互詰問後，證人即被害人戊○○結證稱：（【提示詐欺警卷
    第67頁及96年度偵字第12793號第35、36頁，並告以要旨】
    問：當時你是否有這麼說，為何與今日所述不同？）當時我
    在作筆錄時是說，我上車後才發現被告丁○○有帶美工刀，
    可能那天早上很早被抓到警察局，筆錄做很久，沒有講的很
    清楚，造成誤解，於偵訊筆錄中，我只關心我自己被告的案
    子，對於其他被告部分我沒有注意，講的比較不精確，實際
    情形應該如今天所述等語，故證人即被害人戊○○上開警詢
    、偵訊中之證述，尚難為不利於被告之認定，本件公訴意旨
    漏未斟酌此點，誤認被告等係犯刑法第三百二十八條第一項
    之強盜取財罪，尚有未洽，是原審認其基本事實同一，而予
    以審理，並變更其起訴法條，並無不當。再被告乙○○有如
    犯罪事實欄所載曾受有期徒刑執行完畢之前科，此有臺灣臺
    中地方法院檢察署刑案資料查註紀錄表及臺灣高等法院被告
    全國前案紀錄表各一份在卷足憑，其於五年以內故意再犯本
    件有期徒刑以上之罪，為累犯，應依刑法第四十七條第一項
    之規定，加重其刑。
(三)共同正犯之意思聯絡，原不以數人間直接發生者為限，即有
    間接之聯絡者，亦包括在內，如甲分別邀約乙、丙犯罪，雖
    乙、丙間彼此並無直接之聯絡，亦無礙於其為共同正犯之成
    立，最高法院七十七年台上字第二一三五號判例意旨亦可參
    照，是被告乙○○與邱文聖、丁○○間，就上揭犯罪事實欄
    所示之犯行，分有犯意之聯絡及行為之分擔，皆為共同正犯
    。
四、原審認被告上開犯行罪證明確，變更法條後，適用刑法第二
    十八條、第三百四十六條第一項、第四十七條第一項、第三
    十八條第一項第二款，並審酌被告乙○○有如犯罪事實欄之
    前科素行，猶不知悔悟，正值青壯之年，卻不思以正途賺取
    所需，竟為恐嚇取財行為，行為殊不可取，態度尚可，及其
    分工之程度，事後分贓之款項暨犯罪之動機、目的、手段等
    一切情狀，量處有期徒刑一年，及扣案如附表編號一、二
    、三所示之行動電話，分係共犯邱文聖、丁○○及被告
    乙○○三人所有，且供其三人犯罪聯絡所用之物，業據其三
    人供明在卷，爰均依刑法第三十八條第一項第二款規定，併
    宣告沒收之。至附表所示其餘扣案物品，乃被告三人所取得
    之遭詐欺集團詐騙之被害人贓款，尚無沒收之必要，爰不予
    宣告沒收，併予敘明。其認事用法核無違誤，量刑亦堪稱妥
    適。被告以上詞上訴並無理由，應予駁回。
據上論斷，應依刑事訴訟法第368條，判決如主文。
本案經檢察官丙○○到庭執行職務。
中    華    民    國    97    年    5    月     8     日
            刑事第八庭  審判長法  官  羅  得  村
                              法  官  張  靜  琪
                              法  官  吳  進  發
上列正本證明與原本無異。
不得上訴。
                              書記官  柯  孟  伶
中    華    民    國    97    年    5    月     8     日


司法院資訊處製作；財團法人民間司法改革基金會備份。
